# 收入和成本确认问题

提问人：caishaopei 时间：2022-07-26 22:17:34
1 、企业生产销售周期为上年 10 月至本年 6 月份，销售商品按时点确认收入，但是合同中根据以往经验预计商品单价，待本年 6 月份对本年单价进行调整，问题，上年10-12月发出的商品确认收入吗，如果确认收入，最终价格和预计价格的差额进行追溯调整吗；如不确认收入，如何账务处理。
2 、采购的上年10-12月采购的原材料价格也不能确认，按照暂估入价，待本年三月份价格确认后，需要对上年的成本进行追溯调整吗。

回答人：chenyiwei
1 、商品销售收入的确认时点为控制权转移时（一般为交货时），故对于上年10-12月发出的商品仍应当在发出货交付时确认收入。此时最终价格的不确定性按可变对价原则处理，并须遵循“极可能不会发生重大转回”的限制条件。
2 、对于采购成本，也应遵循谨慎性原则予以暂估。
上述收入、成本的暂估都属于会计估计，后续资产负债表日后最终确定价格，不属于前期差错，其差额不应追溯调整前期报表。